【裁判字號】    92,交聲,239
【裁判日期】    920321
【裁判案由】    違反道路交通管理處罰條例聲明異議
【裁判全文】
臺灣臺北地方法院交通事件裁定                    九十二年度交聲字第二三九號
    受處分人  甲○○
    即異議人
右列受處分人因違反道路交通管理處罰條例案件，對於台北市交通事件裁決所九十二
年一月二日所為之處分（原處分：北市裁三字第裁二二－ＡＸＸ０二０一四０號），
聲明異議，本院裁定如左：
    主  文
異議駁回。
    理  由
一、按汽車倒車時，應顯示倒車燈光或手勢後，謹慎緩慢後倒，並應注意其他車輛及
    行人；汽車駕駛人倒車時不注意其他車輛或行人者，處新台幣（下同）六百元以
    上一千二百元以下罰鍰；又汽車駕駛人，駕駛汽車違反道路交通安全規則，因而
    肇事致人受傷者，吊扣其駕駛執行三個月至六個月，道路交通安全規則第一百十
    條第二款、道路交通管理處罰條例第五十條第二款、第六十一條第三項分別定有
    明文。
二、本件受處分人即異議人甲○○於九十一年九月二十八日十五時四十分許，駕駛車
    號Ｋ四－六六一八號汽車，在臺北市○○○路（原處分機關裁決書誤載為萬大路
    ）倒車時，本應謹慎緩慢後倒，並注意有無其他車輛或行人，而依當時情形又非
    不能注意，竟疏未注意適有梁秀蒼騎腳踏車穿越環河南路欲上分隔島而至該處，
    致其駕駛之前開汽車車尾撞及梁秀蒼騎乘之腳踏車左側車身而肇事，並因而致梁
    秀蒼受傷，經臺北市政府警察局交通大隊（以下稱臺北市交大）員警到場處理並
    繪製現場圖，嗣由臺北市交大以受處分人有違反前揭道路交通安全規則第一百十
    條第二款及道路交通管理處罰條例第五十條第二款、第六十一條第三項規定之行
    為掣單舉發，原處分機關並於九十二年一月二日依上開規定從輕裁處受處分人六
    百元，並吊扣受處分人駕駛執照三個月。
三、訊據受處分人固不否認有於前述時、地駕駛前揭車號汽車而倒車撞及梁秀蒼致其
    受傷之情形，惟矢口否認有任何違反道路交通管理處罰條例第五十條第二款、第
    六十一條第三項之違規行為，辯稱：伊當時倒車時，已清楚目視該處僅停靠一部
    大貨車，並無其他行人及車輛，且一直目視後方並打開倒車燈光及聲音，已盡相
    當之注意力，是梁秀蒼突然從左後方碰觸伊之汽車，且肇事地點右側係安全島已
    無通路，梁秀蒼突然將腳踏車騎至伊汽車後方，不知是何居心云云。惟查，證人
    梁秀蒼於本院九十二年三月十一日訊問時證稱：當時我騎腳踏車要穿越環河南路
    ，路邊有二台車在路邊停車，我經過他們二輛車中間的時候，受處分人就突然倒
    車撞到我，導致我的右邊骨盆裂開受傷等語，復參諸證人梁秀蒼係騎乘腳踏車，
    速度應非甚快，而受處分人自稱伊倒車時速度很慢，是在雙方速度都不快之情形
    下，若受處分人倒車時確有注意後方車輛或行人之動態，豈可能未發現證人梁秀
    蒼騎乘腳踏車自其左後方前來至其後方而未煞車避免撞及？從而受處分人上開所
    辯，尚不足採，其確有倒車時未注意其他車輛並致人受傷之違規行為，至證人梁
    秀蒼是否亦有過失，並非所問。此外，復有台北市交大受理交通違規事件調查表
    、交通事故分析研判表、道路交通事故調查報告表、談話紀錄表、現場圖附卷可
    佐，本件事證明確，受處分人之違規行為堪以認定。
四、綜上所述，受處分人駕駛汽車確實有違反道路交通安全規則第一百十條第第二款
    之規定，並因而肇事使梁秀蒼受傷之違規行為，及違反道路交通管理處罰條例第
    五十條第二款之違規行為，從而原處分機關依道路交通管理處罰條例第五十條第
    二款、第六十一條第三項規定，從輕裁處受處分人罰鍰六百元，及吊扣駕駛執照
    三個月，核無違誤，本件受處分人之異議為無理由，自應將其異議駁回。
據上論斷，應依道路交通案件處理辦法第十九條，裁定如主文。
中      華      民      國    九十二    年      三      月    二十一    日
                                      臺灣臺北地方法院交通法庭
                                          法  官  歐陽漢菁
右正本證明與原本無異。
如不服本裁定應於送達後五日內向本院提出抗告狀。
                                          書記官  沈 芳 君
中      華      民      國    九十二    年      三      月    二十四    日


司法院資訊處製作；財團法人民間司法改革基金會備份。
